臺灣高等法院高雄分院刑事判決　　　　 96年度上易字第537號
上　訴　人
即　被　告　甲○○
上　訴　人
即　被　告　乙○○
上列上訴人因竊盜案件，不服臺灣高雄地方法院96年度易字第45
8 號中華民國96年5 月3 日第一審判決（起訴案號：臺灣高雄地
方法院檢察署95年度偵字第26080 號），提起上訴，本院判決如
下：
    主  文
上訴駁回。
    事  實
一、甲○○曾於民國86年間因偽造有價證券及逃亡等案件，經臺
    灣高雄地方法院及軍事法院分別判處有期徒刑4 年及2 年4
    月確定，嗣經定執行刑為有期徒刑6 年確定，於91年8 月13
    日縮短刑期假釋出獄，於93年3 月6 日假釋期滿視為執行完
    畢，猶不悔改，於95年9 月29日0 時5 分許，與乙○○共同
    意圖為自己不法所有，並基於犯意聯絡，攜帶甲○○所有客
    觀上足以對於人之身體、生命構成威脅之破壞纜線剪2 支；
    老虎鉗、十字螺絲起子、鯉魚鉗、鋸條、破壞剪各1 支，及
    手電筒1 支，至高雄縣仁武鄉○○村○○○路與京吉六路口
    之八德市地重劃區，自圍籬缺口進入同順營造股份有限公司
    （下稱同順營造公司）之工地，將同順營造公司所有置於綠
    帶出入口花台之ㄇ字型不鏽鋼車擋2 支（每支30公斤，價值
    約新臺幣10,000元）拔起，竊取得手準備搬運離去之際，為
    留守看管工地之張耀升發現，立即報警到場處理，並查扣甲
    ○○所有供竊盜犯罪所用之上述工具。
二、案經同順營造公司訴由高雄縣政府警察局仁武分局報告臺灣
    高雄地方法院檢察署檢察官偵查起訴。
    理  由
壹、證據能力部分：
一、被告以外之人於偵查中向檢察官所為陳述，除顯有不可信之
    情況者外，得為證據；刑事訴訟法第159 條之1 第2 項定有
    明文。查本件證人謝慧盟於檢察官偵查中具結後證述，而現
    階段刑事訴訟法規定，檢察官係代表國家偵查犯罪、實施公
    訴，依法有訊問被告、證人、鑑定人之權，而實務運作時，
    檢察官偵查中向被告以外之人所取得之陳述，原則上均能遵
    守法律規定，不致於違法或不當取供，故可信度極高，謝慧
    盟向檢察官所為之言詞陳述，並無證據證明有何顯不可信之
    情況，且與本案待證事實相關，依上開說明，謝慧盟於偵查
    中之證言具有證據能力。
二、被告以外之人於審判外之陳述，雖不符刑事訴訟法第159 條
    之1 至之4 等4 條之規定，然若當事人於審判程序中同意作
    為證據，法院審酌該言詞陳述或書面陳述作成時之情況，認
    為適當者，亦得為證據；又當事人、代理人或辯護人於法院
    調查證據時，知有刑事訴訟法第159 條第1 項不得為證據之
    情形，而未於言詞辯論終結前聲明異議者，視為有前項之同
    意，同法第159 條之5 定有明文。立法意旨在於傳聞證據未
    經當事人之反對詰問予以核實，原則上先予排除。惟若當事
    人已放棄反對詰問權，於審判程序中表明同意該等傳聞證據
    可作為證據；或於言詞辯論終結前未聲明異議，基於尊重當
    事人對傳聞證據之處分權，及證據資料愈豐富，愈有助於真
    實發見之理念，且強化言詞辯論主義，使訴訟程序得以順暢
    進行，上開傳聞證據亦均具有證據能力。本件證人謝慧盟、
    張耀升於警詢時之證述，雖不符刑事訴訟法第159 條之1 至
    之4 等傳聞例外之情形，惟經檢察官及被告於原審及本院均
    表示同意作為證據使用，且經本院審酌渠等於警詢之證述，
    亦無何非法取供等情形，且與待證事實有關聯性，認為以之
    作為本案之證據亦屬適當，依法均具有證據能力。
貳、實體部分：
一、訊據上訴人即被告甲○○、乙○○（下稱被告甲○○、乙○
    ○）均否認有竊盜之犯行，被告甲○○辯稱；當天因與女友
    吵架，與乙○○至公園喝保力達，喝完後就在現場睡覺，沒
    有偷ㄇ字車擋，否則現場應有破壞痕跡，而扣案工具是我謀
    生所用，不是拿來行竊云云；被告乙○○辯稱：與甲○○在
    公園喝酒，如果要偷ㄇ字車擋，早已得手離去云云。經查：
  (一)被告甲○○、乙○○確有竊取ㄇ字不鏽鋼車擋等情，業據目
    擊之張耀升於警詢中指稱：「該處屬於綠帶出入口花台，設
    有ㄇ字不鏽鋼車擋5 個，有2 人在該處將ㄇ字不鏽鋼車擋2
    個拔起，所以我即報警並通知專案經理謝慧盟到場」、「當
    時竊嫌2 人沒有逃離仍在現場，警方到達時在甲○○身上起
    出破壞剪及手電筒，另在其手提袋內起出破壞纜線剪2 支及
    老虎鉗、十字螺絲起子、鯉魚鉗、鋸條各1 支」、「查獲時
    竊嫌在搬ㄇ字型不鏽鋼車擋，當我們到達時，乙○○假裝倒
    在地上，甲○○則藏身在花台後方，被糾出時即假裝酒醉倒
    在地上」、「工地收工後有門禁，我留守在工地宿舍看管工
    地」等語 (警卷第18、19頁），甚為明確。按張耀升乃有看
    守工地職責之人，其於執行職務之際，發現被告甲○○、乙
    ○○正在竊取同順營造公司所屬工地內之財物，並即報警並
    通知所屬主管謝慧盟到場處理，則其指證內容應係本於自身
    經歷情境，不可能故意虛構誣陷，自可採信。被告甲○○、
    乙○○雖聲請詰問張耀升，本院認其指證並無重大瑕疵，故
    無再為訊問之必要。
  (二)又同順營造公司之工地現場，除鄰澄德路萬應公祠後方有缺
    口外，四周均設有圍籬，進出之大門亦有上鎖，距離路邊約
    有200 公尺，收工後工地有門禁，有人在工地宿舍留守看管
    工地等情，業據張耀升於警詢、謝慧盟於警詢及偵查中證述
    明確（警卷第15、19頁、偵查卷第32頁），是該工地既係處
    於有人管領之狀態，且以圍籬隔離四周，並未對外開放，自
    非一般人得以自由進出之公共場所，則被告甲○○、乙○○
    未獲同順營造公司或現場看守管理之人同意，於夜間攜帶破
    壞剪等工具進入，動機顯屬可疑。參以原應固定插入地上之
    ㄇ字型不鏽鋼車擋，確已遭人施以外力而拔起2 支，被告甲
    ○○、乙○○現身該處，又隨身攜帶破壞纜線剪2 支及老虎
    鉗、十字螺絲起子、手電筒、鯉魚鉗、鋸條、破壞剪各1 支
    等疑與行竊有關之工具，依此客觀情事觀之，足認渠等確係
    為竊取ㄇ字型不鏽鋼車擋而進入工地無疑。被告甲○○、乙
    ○○請求查驗ㄇ字型不鏽鋼車擋有無渠等之指紋留於其上，
    本院認為並無必要。
  (三)至被告甲○○、乙○○雖辯係在上址喝酒後睡覺，沒有偷ㄇ
    字型不鏽鋼車擋云云。然該工地有以圍籬隔離，並未對外開
    放，且距離路邊約200 公尺，已如上述，顯非一般人得自由
    進出之公園，被告甲○○、乙○○如要至上址喝酒，豈非甚
    為不便，況現場僅見渠等隨身攜帶之破壞工具，而又未見有
    酒類或食物，所辯要臨訟杜撰之詞，不足採信，渠等聲請訊
    問陳金，欲證明當天係因被告甲○○與其吵架而心情不佳
    ，乃邀同被告乙○○至上址飲酒云云，本院認無必要。
  (四)被告甲○○、乙○○另又辯稱：渠等果有竊盜犯行，為何得
    手後不迅速離開現場云云。然被告甲○○、乙○○係甫拔起
    ㄇ字型不鏽鋼車擋而準備搬運時，遭張耀升目擊發現而報警
    ，被查獲時被告乙○○隨即假裝倒在地上，被告甲○○則躲
    在花台後方，被發現時即假裝酒醉倒在地上，已如上述，則
    渠等乃係已被發覺而不及離開，所辯並非可採。
  (五)綜上各項，本件罪證明確，被告甲○○、乙○○共同攜帶兇
    器竊盜之犯行堪予認定，應依法論科。
二、按刑法第321 條第1 項第3 款之攜帶兇器竊盜罪，係以行為
    人攜帶兇器竊盜為其加重條件，此所謂兇器，其種類並無限
    制，凡客觀上足對人之生命、身體、安全構成威脅，具有危
    險性之兇器均屬之，且祇須行竊時攜帶此種具有危險性之兇
    器為已足，並不以攜帶之初有行兇之意圖為必要。本件扣案
    之破壞纜線剪2 支及老虎鉗、十字螺絲起子、鯉魚鉗、鋸條
    、破壞剪各1 支，均為金屬材質，質地堅硬，客觀上顯然足
    以對人之生命、身體、安全構成威脅，具有危險性，堪認可
    供兇器使用。被告甲○○、乙○○攜帶上述兇器竊取ㄇ字型
    不鏽鋼車擋，所為係犯刑法第321 條第1 項第3 款攜帶兇器
    竊盜罪。被告甲○○、乙○○間，有犯意聯絡及行為分擔，
    均為共同正犯。查甲○○曾於86年間因偽造有價證券及逃亡
    等案件，經臺灣高雄地方法院及軍事法院分別判處有期徒刑
    4 年及2 年4 月確定，嗣經定執行刑為有期徒刑6 年確定，
    於91年8 月13日縮短刑期假釋出獄，於93年3 月6 日假釋期
    滿視為執行完畢，有臺灣高等法院被告全國前案紀錄表附卷
    可稽，其於有期徒刑執行完畢5 年內，故意再犯本件有期徒
    刑以上之罪，為累犯，應依刑法第47條第1 項規定，加重其
    刑。
三、原審依刑法第321 條第1 項第3 款、第28條、第47條第1 項
    、第38條第1 項第2 款之規定，並審酌審酌被告甲○○、乙
    ○○身值壯年，竟不思正當獲取財物，且犯後猶飾詞狡辯，
    態度不佳，應予嚴懲，惟念其所竊ㄇ字型不鏽鋼車擋2 支，
    數量非鉅，金額不高等一切情狀，分別量處被告甲○○有期
    徒刑10月、量處被告乙○○量處有期徒刑7 月。並敘明扣案
    之破壞纜線剪2 支及老虎鉗、十字螺絲起子、鯉魚鉗、鋸條
    、破壞剪、手電筒各1 支，均為被告甲○○所有供竊盜犯罪
    所用之物，依刑法第38條第1 項第2 款及共犯連帶沒收原則
    ，予以宣告沒收。核原判決認事用法，並無不合，量刑亦屬
    妥適。被告甲○○、乙○○上訴意旨，否認犯罪，指摘原判
    決不當，為無理由，應予駁回。
據上論斷，應依刑事訴訟法第368條，判決如主文。
本案經檢察官蔡國禎到庭執行職務。
中　　華　　民　　國　　96　　年　　7 　　月　　13　　日
                  刑事第五庭    審判長法  官  曾永宗
                                      法  官  任森銓
                                      法  官  王伯文
以上正本證明與原本無異。
不得上訴。
中　　華　　民　　國　　96　　年　　7 　　月　　13　　日
　　　　　　　　　　　　　　　　　　　書記官  黎  珍
附錄本件判決論罪科刑法條：
刑法第321 條第1 項第3 款：
犯竊盜罪而有左列情形之一者，處6 月以上、5 年以下有期徒刑
：
  三　攜帶兇器而犯之者。
